【裁判字號】    97,消債更,225
【裁判日期】    971222
【裁判案由】    更生事件
【裁判全文】
臺灣士林地方法院民事裁定           97年度消債更字第225號
債  務  人  甲○○
                        號5樓.
代  理  人  徐豐益律師
上列債務人聲請更生事件，本院裁定如下：
    主  文
債務人應於本裁定送達後十日內，補提如附表所示文件及資料到
院。如逾期未補正，則駁回其聲請。
    理  由
一、按債務人與金融機構協商成立者，不得聲請更生或清算，但
    因不可歸責於己之事由，致履行顯有重大困難者，不在此限
    。本條例施行前，債務人依金融主管機關協調成立之中華民
    國銀行公會會員辦理消費金融案件無擔保債務協商機制與金
    融機構成立之協商，準用前項之規定，消費者債務清理條例
    第151 條第5項、第6項分別定有明文。又債務人聲請更生時
    ，所提出之財產及收入狀況說明書，應表明下列事項，並提
    出證明文件：一、財產目錄，並其性質及所在地。二、最近
    五年是否從事營業活動及平均每月營業額。三、收入及必要
    支出之數額、原因及種類。四、依法應受債務人扶養之人，
    此觀諸消費者債務清理條例第43條第6 項規定自明。次按，
    債務人聲請更生或清算不合程式或不備其他要件者，法院應
    以裁定駁回之，但其情形可以補正者，法院應定期間先命補
    正，同條例第8 條定有明文。且更生之聲請有拒絕提出關係
    文件者，應駁回之，參諸同條例第46條第3 款規定自明。
二、查本件債務人具狀聲請更生，漏未提出如附表所示文件及資
    料到院。爰定期命補正，如逾期未補正，則駁回其聲請。
中    華    民    國    97    年    12    月    22    日
                  民事第二庭  法      官  陳玉曆
上為正本係照原本作成。
本件不得抗告。
中    華    民    國    97    年    12    月    22    日
                              書  記  官  吳華瑋
附表：
      1.應受扶養親屬（即曾婷君）最近一個月之財產歸屬資料
        清單。
      2.債務人之前配偶曾振銳95、96年度綜合所得稅各類所得
        資料清單及最近一個月之財產歸屬資料清單。
      3.陳明債務人共有幾名子女、是否均已成年、現職工作內
        容及每月收入為何，並提出債務人子女之最新戶籍謄本
         (記事勿省略)、95、96 年度綜合所得稅各類所得資料
        清單及最近一個月之財產歸屬資料清單。
      4.債務人於債務清理條例前置協商專用債權人清冊上所載
        明之地址為臺北縣汐止市○○里○○鄰○○街293號2樓，
        與債務人之戶籍地（即臺北縣汐止市○○里○○鄰○○路
        ○ 段312 巷16弄31號5 樓）不同，釋明債務人與共同生
        活之親屬目前究居住何處？並提出最新租賃契約影本，
        及說明各共同居住之人現職工作內容、每月收入為何、
        如何分擔每月租金新臺幣（以下同）1 萬4,000 元與水
        、電、瓦斯費、電話費用。
      5.用表格方式，製作明細表，並照時間先後順序，詳列債
        務人自96年6 月迄今之每月支出勞健保費用、日用品費
        、曾婷君之扶養費與學雜費、交通費（住家至上班處所
        搭乘公車路別、票段數或每月油資支出之證明）、水、
        電、瓦斯費及電話費，並附具相關證明文件及收據影本
        （影本內容須完整清晰）。
      6.用表格方式，製作明細表，說明債務人每月之伙食費何
        以高達9,000 元，並說明其必要性。
      7.說明李德威、王興榮與債務人間之關係為何。
      8.債務人與前配偶曾振銳對應受扶養親屬（即曾婷君）如
        何分擔扶養費用，並提出離婚協議書或離婚判決影本。
      9.詳細說明債務人現職工作所從事之內容、每月收入狀況
        為何及證明文件（在職證明、薪資轉帳證明或資薪單影
        本），並須經雇主之簽名與蓋章。
     10.說明應受扶養親屬（即曾婷君）之高中學雜費，不能辦
        理助學貸款之原因與證明文件。
     11.依財政部臺北市國稅局95、96年度綜合所得稅各類所得
        資料清單可知，債務人於民國（以下同）95及96年間，
        任職於翔泰橡膠有限公司之每月平均收入各為3 萬7,00
        2 元及3 萬1,650 元，但依債務人於更生聲請狀中所陳
        ，債務人於協商當時，每月不包含家庭代工與兼職打掃
        之收入，僅賺取約2 萬3,000 元，其陳述與國稅局所得
        清單上所載之金額不符。據實說明債務人於95年5 月向
        台新銀行申請協商，當時之工作狀況及收入為何？又債
        務人於95年10月毀諾時，不可歸責於己致履行顯有重大
        困難之事由及證據為何？毀諾前之還款來源為何？毀諾
        後，每月收入扣除必要支出之餘額做何處置？又債務人
        如何能自95年6 月協商成立時起，按期繳納每月新臺幣
        2 萬6,651 元之協商款項至95年10月，若有資助者，應
        陳報其姓名、地址、資助金額、資助原因、有無提供擔
        保，並提出證明文件（資金交付、支領及使用流向之證
        明）。
     12.債務人自95年6 月迄今，所有在郵局、金融機構所開立
        存款帳戶、證券存摺（集保存摺）之存摺封面及內頁影
        本（須附完整內頁資料並補登存摺至本裁定送達日之後
        ）。
     13.用表格方式，製作明細表，並照時間先後順序，詳列債
        務人已繳納（清償）各債權銀行之本金、利息及違約金
        數額。
     14.銀行公會針對95年協商已毀諾之債務人，另提供「個別
        協商一致性方案」，說明債務人是否已依銀行公會所提
        供之「個別協商一致性方案」與各債權銀行進行協商債
        務清償方案，若有，應提出個別協商一致性方案協議書
        影本及每月繳款證明文件。
     15.參酌本院更生方案製作之重點提示，填寫「財產及收入
        狀況報告書」及「更生方案」表格（至本院網站，便民
        服務項目之書狀範例中下載），預擬合理公允之更生方
        案。


司法院資訊處製作；財團法人民間司法改革基金會備份。
